臺灣高雄地方法院刑事判決
110年度交簡上字第160號
上  訴  人  
即  被  告  蔣玉鳳


指定辯護人  本院公設辯護人蘇鴻吉
上列上訴人即被告因過失傷害案件，不服本院高雄簡易庭民國11
0年10月15日110年度交簡字第1972號第一審刑事簡易判決（聲請
簡易判決處刑案號：110年度調偵字第340號），提起上訴，本院
管轄之第二審合議庭，判決如下：
    主  文
上訴駁回。
蔣玉鳳緩刑貳年。
　　事實及理由
一、本案經本院審理結果，認第一審刑事簡易判決（下稱原審判
    決）之認事用法及量刑均無不當，應予維持。爰依刑事訴訟
    法第455條之1第3項準用同法第373條之規定，就本判決之事
    實、證據及理由，除證據部分應補充：㈠上訴人即被告蔣玉
    鳳（下稱被告）於本院審理中所為之自白（見本院110年度
    交簡上字第160號卷【下稱本院卷】第109、117頁）、㈡本院
    111年度雄司附民移調字第153號調解筆錄（見本院卷第67頁
    ）、㈢告訴人劉飛刑事陳述意見狀（見本院卷第77頁）、㈣匯
    款紀錄（見本院卷第87頁）外，其餘均引用第一審判決書之
    記載（如附件）。
二、證據能力部分：
    本判決下開所引用具有傳聞證據性質之證據資料，經檢察官
    及被告於本院行審理程序時，均表示同意作為證據（見本院
    卷第109頁），本院審酌該等證據作成之情況，既無違法取
    得情事，復無證明力明顯過低等情形，認以之作為證據應屬
    適當，依刑事訴訟法第159條之5第1項規定，均有證據能力
    。又本判決後述所引用之非供述證據部分，與本案均有關聯
    性，且查無違反法定程序取得之情，依刑事訴訟法第158條
    之4規定反面解釋，亦具證據能力。
三、被告上訴意旨略以：被告於原審排定之調解期日因被指派至
    外地打工而未及趕回參加調解，但仍希望能與告訴人和解，
    請求法院給予緩刑等語（見本院卷第9-11頁）。
四、按量刑輕重，係屬事實審法院得依職權自由裁量之事項，苟
    已斟酌刑法第57條各款所列情狀而未逾越法定刑度，不得遽
    指為違法（最高法院72年度台上字第6696號判決意旨參照）
    。復按在同一犯罪事實與情節，如別無其他加重或減輕之原
    因，下級審法院量定之刑，亦無過重或失輕之不當情形，則
    上級審法院對下級審法院之職權行使，原則上應予尊重（最
    高法院85年度台上字第2446號判決意旨參照）。
五、原審判決認被告係犯刑法第284條前段之過失傷害罪事證明
    確，據以論罪科刑，並審酌被告駕車行經交岔路口時，未注
    意應先停車並禮讓告訴人先行，即逕自通過路口，致生本件
    交通事故，告訴人因而受有後頸部鈍挫傷併腦震盪、左上臂
    、雙膝、雙手掌擦傷等傷害，所為已侵害他人身體法益，自
    有可議；復審酌被告於偵查中坦承犯行，犯後態度尚非不佳
    ，以及警詢時自陳之教育程度、從事之工作內容暨所述家庭
    生活及經濟狀況，並考量被告尚未與告訴人達成和解，可見
    告訴人所受損害尚未獲得彌補，兼衡告訴人所受傷勢尚非嚴
    重，且告訴人就本件事故之發生同有疏失等一切具體情形，
    量處拘役35日，並諭知以新臺幣1,000元折算1日之易科罰金
    折算標準。本院認原審判決認事用法並無違誤，至於被告雖
    提起本件上訴，然迄至原審判決時被告確實尚未與告訴人調
    解成立，並賠償告訴人之損失一節，業經原審判決於其量刑
    事由載明，是原審判決已斟酌刑法第57條各款所列情狀，且
    未逾越法定刑度，所為量刑並無不當。被告上訴意旨亦未指
    摘原判決有何違法不當之處，其上訴為無理由，應予駁回。
六、末查，被告未曾因故意犯罪受有期徒刑以上刑之宣告，有臺
    灣高等法院被告前案紀錄表在卷可按。本院考量被告於本院
    第二審審理中已與告訴人調解成立，並已全額給付完畢，有
    本院111年度雄司附民移調字第153號調解筆錄及匯款紀錄（
    見本院卷第67、87頁）等附卷足憑，告訴人亦於本院第二審
    審理中表示同意給予被告緩刑之機會等情，有刑事陳述意見
    狀（見本院卷第77頁）可憑，足認被告具有悔意，並已彌補
    告訴人之損害，堪信被告經此偵、審程序及罪刑之宣告，當
    知所警惕，信無再犯之虞。本院認原審判決對被告所宣告之
    刑，以暫不執行為適當，爰依刑法第74條第1項第1款之規定
    ，予以宣告緩刑2年，以啟自新。
據上論斷，應依刑事訴訟法第455條之1第1項、第3項、第368 條
、第373條、第364條，判決如主文。
本案經檢察官張志杰聲請簡易判決處刑，檢察官郭麗娟到庭執行
職務。
中　　華　　民　　國　　111 　年　　6 　　月　　16　　日
                  
　　　　　　　　　刑事第十庭  審判長法  官  曾鈴媖
　　　　　　　　　
　　　　　　　　　                  法  官  陳美芳
　　　　　　　　　
　　　　　　　　　                  法　官  蔣文萱
以上正本證明與原本無異。
不得上訴。
中　　華　　民　　國　　111 　年　　6 　　月　　16　　日
                                    書記官  廖佳玲
【附件：本院110年度交簡字第1972號刑事簡易判決1份】